【裁判字號】    89,訴,53
【裁判日期】    890229
【裁判案由】    竊盜等
【裁判全文】
臺灣屏東地方法院刑事判決                            八十九年度訴字第五三號
    公  訴  人  臺灣屏東地方法院檢察署檢察官
    被      告  丁○○
    選任辯護人  林榮和
右列被告因竊盜等案件，經檢察官提起公訴（八十九年度偵字第一九八號），本院判
決如左：
    主  文
丁○○共同連續攜帶凶器毀越門扇竊盜，處有期徒刑壹年貳月；扣案Ｔ字型扳手肆支
、三角型板手壹支，均沒收。又共同意圖為自己及他人不法之所有，以恐嚇使人將本
人之物交付未遂，處有期徒刑拾月。應執行有期徒刑壹年拾月；扣案Ｔ字型扳手肆支
、三角型板手壹支，均沒收。
    事  實
一、丁○○有竊盜案件前科，仍不知悔改，基於意圖為自己及他人不法所有之概括犯
    意:
（一）、於下列時地竊取他人之物：
１、八十八年十一月三十日上午三時三十分許，攜帶客觀上可供兇器使用之Ｔ字型扳
    手做為工具，在高雄縣鳳山市○○路八五巷六號前，破壞己○○所有之車牌號碼
    ＷＱ─四八三六號自用小客車門鎖後（毀損部分未據告訴起訴），竊取該部自用
    小客車及車內之電鋸、電刷、電鑽、刮鬍刀各一支得手。
２、八十八年十二月二日上午四時三十分許，攜帶客觀上可供兇器使用之三角型扳手
    做為工具，在屏東縣屏東市康樂新村五二號前，竊取庚○○所有之Ｅ四─五０三
    八號自用小客車之車牌二面得手。
３、八十八年十二月四日上午五時三十分許，攜帶客觀上可供兇器使用之Ｔ字型扳手
    做為工具，至屏東市○○○路「京都鎮大樓」旁空地，破壞戊○○所有之車牌號
    碼ＥＮ─四二六五號自用小客車內車門後（毀損部分未據告訴起訴），竊取汽車
    內之喇叭一對。
（二）、與具有共同犯意聯絡之李中平（業經公訴人另案起訴），基於意圖為其自己
        及李中平不法所有之概括犯意，於下列時地共同竊取他人之物：
１、八十八年十二月一日十七時許，在鳥松鄉○○路三二之一號前，由李中平把風，
    丁○○攜帶Ｔ字形扳手並以之為工具，破壞丙○○所有之車牌號碼Ｄ六─五二四
    三號小客車之車門鎖後，竊取該小客車得手。
２、八十八年十二月一日十八時三十分許，在高雄市○○○路國立高雄師範大學前，
    以１之同樣方法，竊取乙○○所有車牌號碼ＷＯ─八五五六號自用小客車及置於
    車內之存摺三本、ＷＯ─八五五六號自用小客車行車執照一枚得手。
３、八十八年十二月四日上午九時許，與李中平二人共同攜帶Ｔ字型扳手至屏東縣潮
    州鎮○○街五三之二號甲○○之住宅，由丁○○以Ｔ字型扳手破壞該處之門鎖後
    ，開門入內竊取甲○○所有之樣品酒、相框、手錶、手鐲、照相機、Ｋ金項鍊、
    皮包、飾品等物得手。
二、丁○○與李中平二人於竊得前開ＷＯ─八五五六號小客車後，發現車上留有乙○○之聯絡電話，竟與李中平二人另行起意，並基於意圖為其二人不法所有之共同
    犯意聯絡，由丁○○於八十八年十二月二日九時三十分許，請其友人「小龍」（
    不知情，姓名年籍不詳）以不知清之黃明聰名義至華僑商業銀行開設00000
    000000000帳戶，並領得金融卡後；由丁○○先後於同日十三時四十五
    分許、十四時許二次打電話給乙○○，恐嚇稱：「如未在同日十五時前匯款新臺
    幣五萬元至前開帳戶，就要將ＷＯ─八五五六號小客車解體」等語，致使乙○○
    心生恐懼，惟乙○○雖害怕但恐匯款後仍無法取回車輛而未匯款予丁○○二人，
    致其二人取財未得逞。
三、嗣經警於八十八年十二月四日十九時五十分許，在屏東市○○路六０六號旁查獲
    丁○○後，循線查獲李中平，並扣得丁○○所有供其二人竊盜所用之Ｔ字型扳手
    四支及三角型板手一支（公訴人誤為六支）。
四、案經屏東縣警察局屏東分局移送臺灣屏東地方法院檢察署檢察官偵查起訴。
    理  由
一、訊據被告丁○○坦承右揭犯罪事實不諱，核與偵查中之同案被告李中平及被害人
    己○○、庚○○、戊○○、乙○○、甲○○、洪春菊等指述情節相符，並有被害
    人等出具之贓物保領結，及被告供竊盜用之Ｔ字型扳手四支、三角型板手一支扣
    案可佐。其犯行，事證明確，足以認定。
二、核被告犯罪事實欄一前五項之犯行，均係犯刑法第三百二十一條第一項第三款之
    加重竊盜罪，犯罪事實欄一（二）第３項（即第六項）之犯行，係犯同法第三百
    二十一條第一項第二、三款之加重竊盜罪；犯罪事實欄二之犯行，係犯同法第三
    百四十六條第三項、第一項之恐嚇取財未遂罪。其犯罪事實欄一之（二）及二部
    分，與李忠平間有犯意聯絡及行為分擔，為共同正犯。其多次竊盜犯行，時間緊
    接，犯罪構成要件相同，顯係基於概括犯意為之，為連續犯，應論以最重之第三
    百二十一條第一項第二、三款之加重竊盜罪，並加重其刑。又所謂常業犯，係指
    反覆以同種類行為為目的之社會活動之職業性犯罪而言（參照最高法院八十八年
    十一月三十日第八次刑事庭會議決議通過之八十五年台上字第五一０號判例），
    被告雖有六次竊盜犯行，惟係集中於五日內犯之，與職業性犯罪須有較長之時間
    始足以認定不符，且並無證據足認其有開始以之為職業之犯意，公訴人認被告所
    為係犯常業竊盜罪應有不當，惟因與加重竊盜之社會基本事實相同，應予變更起
    訴法條。被告係竊取ＷＯ─八五五六號小客車得手後，發現車上留有乙○○之聯
    絡電話，始另行臨時起意犯恐嚇取財，難認二者間有方法、目的之牽連關係；且
    一般人竊取他人車輛後通常並不會以該車恐嚇取財，而其並非計劃性之犯罪而係
    另行臨時起意犯罪，亦難認被告竊車與恐嚇取財間有原因、結果之牽連關係，故
    被告所犯二罪間應係犯意各別，行為互殊之數罪，應分論併罰，公訴人認被告所
    犯二罪間為牽連犯，與法不符，應有未洽。茲審酌被告犯後坦承犯行，態度尚佳
    ，有犯罪前科，素行不佳，本件犯行有六件，竊車後又恐嚇取財，使被害人受害
    加重並增加恐懼，為圖不法利益之犯罪動機、目的等一切情狀，爰分別量處如主
    文所示之刑，並定其應執行之刑。扣案Ｔ字型扳手四支及三角型板手一支，係被
    告所有供犯竊盜罪所用之物，業據被告供明在卷，應依刑法第三十八條第一項第
    二款宣告沒收。至於公訴人雖聲請對被告宣告強制工作，惟查被告上次之犯行係
    於八十八年十月間，本次之犯行則集中於五日內，而其犯行又與常業犯不符業見
    前述，尚不足以認定其有犯罪習慣，且懶惰成性，有矯正其不良習性之必要，故
    不另予宣告強制工作，並予敘明。
據上論斷，應依刑事訴訟法第二百九十九條第一項前段、第三百條，刑法第二十八條
、第五十六條、第三百二十一條第一項第二款、第三款、第三百四十六條第三項、第
一項、第五十一條第五款、第三十八條第一項第二款，判決如主文。
中      華      民      國    八十九    年      二      月    二十九    日
                                      臺灣屏東地方法院刑事第二庭
                                          法  官  郭文通
右判決正本證明與原本無異。
對於本判決如有不服應於收受送達後十日內向本院提出上訴書狀上訴於台灣高等法院
高雄分院並按他造當事人之人數附具繕本。
                  書記官  洪榮華
中      華      民      國    八十九    年      三      月      一      日
附錄本判決論罪之法條：
刑法第三百二十一條
犯竊盜罪而有左列情形之一者，處六月以上五年以下有期徒刑：
二、毀越門扇、牆垣或其他安全設備而犯之者。
三、攜帶兇器而犯之者。
刑法第三百四十六條第一項：意圖為自己或第三人不法之所有，以恐嚇使人將本人或
                          第三人之物交付者，處六月以上五年以下有期徒刑，得
                          併科一千元以下罰金。
刑法第三百四十六條第二項：以前項方法得財產上不法之利益，或使第三人得之者，
                          亦同。
刑法第三百四十六條第三項：前二項之未遂犯罰之。


司法院資訊處製作；財團法人民間司法改革基金會備份。
